臺灣新竹地方法院刑事判決　　　　　　　 94年度訴字第657號
公　訴　人　臺灣新竹地方法院檢察署檢察官
被　　　告　甲○○
上列被告因違反毒品危害防制條例案件，經檢察官提起公訴（94
年度偵字第3325號），本院依簡式審判程序判決如下：
    主  文
甲○○連續幫助施用第一級毒品，處有期徒刑柒月。又連續轉讓
第二級毒品，處有期徒刑拾月。應執行有期徒刑壹年月。
    事  實
一甲○○因友人何易華要求其提供第一級毒品海洛因供施用，竟
  基於幫助何易華施用海洛因之概括犯意，分別於民國94年3月1
  5日20時許、同月17日20時許，連續幫助何易華覓得販賣海洛
  因之不詳姓名、年籍，綽號「小霖」之成年男子，並陪同何易
  華前往新竹市關東國小校門口附近某便利商店前，由何易華逕
  向該賣主購得價值約新台幣（下同）1,000元至2,000元之海洛
  因共2次並以置入針筒注射之方式施用（何易華施用第一級毒
  品部分經本院94年度毒聲字第229號裁定送勒戒所觀察、勒戒
  後，認有繼續施用毒品之傾向，再經本院以94年度毒聲字第30
  8號裁定令入戒治處所強制戒治，現仍在戒治期間）。另甲○
  ○因友人葉世璋要求其提供第二級毒品安非他命供施用，竟基
  於概括犯意，先後於94年4月中旬某日、同年5月1日14時許，
  在其位於新竹市○○路428號住處，連續將其自己所有之安非
  他命各無償轉讓1公克予葉世璋施用（葉世璋施用毒品犯行均
  由檢察官另行偵辦）。嗣因警方向臺灣新竹地方法院檢察署聲
  請對甲○○實施通訊監察，發現何易華、葉世璋分別於電話中
  要求甲○○提供海洛因、安非他命而查獲。
二案經新竹市警察局第一分局報臺灣新竹地方法院檢察署檢察官
  偵查起訴。
    理  由
一本件被告甲○○所犯幫助施用第一級毒品罪及轉讓第二級毒品
  罪，均非死刑、無期徒刑、最輕本刑為3年以上有期徒刑之罪
  ，或高等法院管轄第一審之案件，被告於本院準備程序進行中
  ，就被訴事實為有罪之陳述，經本院合議庭認合於修正後刑事
  訴訟法第273條之1之規定，裁定進行簡式審判程序，合先敘明
  。
二認定犯罪事實所憑之證據及認定之理由：
(一)被告甲○○對於上開事實業於偵查中及本院審理時均坦承不諱。
(二)證人何易華、蔡世璋於警詢之證述。
(三)何易華所使用之號碼為（03）0000000電話、葉世璋所使用號
  碼為0000000000之行動電話與被告甲○○使用之門號為000000
  0000行動電話之通訊監察譯文1份。
(四)證人何易華於94年5月28日20時40分許採取之尿液檢體，經送
  臺灣檢驗科技股份有限公司檢驗（下簡稱臺灣檢驗科技公司）
  ，確呈現施用第一級毒品海洛因陽性反應，有新竹市警察局辦
  理煙毒、麻醉藥品案尿液送驗受檢人真實姓名代號對照表暨送
  驗登記簿、臺灣檢驗科技公司報告編號CH/2005/51223（檢體
  編號A229）濫用藥物尿液檢驗報告各1份。
(五)證人葉世璋於94年5月7日12時30分許採取之尿液檢體，經送臺
  灣檢驗科技公司檢驗，確呈現施用第二級毒品安非他命陽性反
  應，有新竹市警察局辦理煙毒、麻醉藥品案尿液送驗受檢人真
  實姓名代號對照表暨送驗登記簿2紙、臺灣檢驗科技公司報告
  編號CH/2005/50220（檢體編號A220）濫用藥物尿液檢驗報告
  1份。
(六)被告甲○○於94年5月7日14時30分許採取之尿液檢體，經送臺
  灣檢驗科技公司檢驗，並無施用第一級毒品海洛因陽性反應，
  有新竹市警察局辦理煙毒、麻醉藥品案尿液送驗受檢人真實姓
  名代號對照表暨送驗登記簿1紙、臺灣檢驗科技公司報告編號
  CH/2005/50219（檢體編號A219）濫用藥物尿液檢驗報告1份。
(七)綜上所述，本件事證已臻明確，被告幫助施用第一級毒品及轉
  讓第二級毒品安非他命之犯行堪以認定，應依法論科。
三論罪與科刑：
  核被告所為，係犯刑法第30條第1項、毒品危害防制條例第10
  條第1項之幫助施用第一級毒品罪，暨毒品危害防制條例第8條
  第2項轉讓第二級毒品罪。其轉讓安非他命予葉世璋前持有第
  二級毒品安非他命之低度行為，應為轉讓之高度行為所吸收，
  不另論罪。被告先後二次幫助何易華施用第一級毒品及二度轉
  讓第二級毒品安非他命予葉世璋之行為，各時間緊接，且分別
  觸犯構成要件相同之罪名，顯係各基於概括犯意反覆為之，均
  為連續犯，應分別論以一幫助施用第一級毒品罪及轉讓第二級
  毒品罪。被告就所犯幫助施用第一級毒品罪部分，為從犯，依
  刑法第30條第2項之規定，得按正犯之刑減輕之，並再依同法
  第71條第1項先加重後減輕其刑。被告所犯上開二罪，犯意各
  別，行為互異，罪名不同，應予分論併罰。爰審酌被告曾有違
  反槍砲彈藥刀械管制條例、違反麻醉藥品管理條例之犯行，有
  臺灣高等法院被告前案紀錄表1份附卷可稽，素行不佳，且前
  因施用毒品案件，經本院以93年度毒聲字第28號裁定送觀察、
  勒戒，應深知第一級毒品海洛因、第二級毒品安非他命均危害
  施用者身心健康甚鉅，竟仍恣意幫助他人施用第一級毒品，並
  無償提供第二級毒品予他人施用，助長毒品之氾濫，併考量其
  幫助施用、轉讓毒品之次數，犯罪後已知坦承犯行等一切情狀
  ，分別量處如主文所示之刑，並定其應執行之刑。
四適用之法律：
  據上論斷，應依刑事訴訟法第273條之1第1項、第299條第1項
  前段，毒品危害防制條例第10條第1項、第8條第2項，刑法第
  11條前段、第56條、第30條、第51條第5款，判決如主文。
本案經檢察官陳宏兆到庭執行職務。
中　　華　　民　　國　　94　　年　　9　 　月　 15  　日
            刑事第二庭  法  官  鄭子俊
以上正本證明與原本無異。
如不服本判決，應於判決送達後10日內向本院提出上訴狀 (應附
繕本)， 上訴於臺灣高等法院。
中　　華　　民　　國　　94　　年　　9　 　月　 15  　日
                        書記官  沈藝珠
附錄本案論罪科刑法條：
毒品危害防制條例第8條第2項
轉讓第二級毒品者，處6月以上5年以下有期徒刑，得併科新臺幣
70萬元以下罰金。
毒品危害防制條例第10條第1項
施用第一級毒品者，處6月以上5年以下有期徒刑。
